臺灣苗栗地方法院宣示判決筆錄
111年度訴字第387號
公  訴  人  臺灣苗栗地方檢察署檢察官
被      告  姚硬華




指定辯護人  本院公設辯護人蔡文亮
上列被告因違反毒品危害防制條例案件（起訴案號：111年度毒
偵字第818號），本院於民國111年8月16日下午4時許，在本院第
三法庭宣示判決，出席職員如下：
                      法  官  魏正杰
                      書記官  巫  穎
                      通  譯  陳采媫
法官起立朗讀判決主文、犯罪事實要旨、處罰條文、附記事項，
及告以上訴限制、期間並提出上訴狀之法院，且諭知記載其內容
：
一、主  文：
　　姚硬華施用第二級毒品，處有期徒刑參月，如易科罰金，以
    新臺幣壹仟元折算壹日。又施用第一級毒品，處有期徒刑陸
    月，如易科罰金，以新臺幣壹仟元折算壹日。應執行有期徒
    刑捌月，如易科罰金，以新臺幣壹仟元折算壹日。
二、犯罪事實要旨：
　　姚硬華基於施用第二級毒品甲基安非他命之犯意，於民國11
    1年3月11日下午4時許，在臺灣地區友人住處內，以將甲基
    安非他命置於玻璃球內，點火燒烤後吸食煙霧之方式，施用
    第二級毒品1次。又基於施用第一級毒品海洛因之犯意，於
    同年月13日下午8時26分為警採尿時起回溯26小時內之某時
    許，在苗栗縣○○鎮○○里0鄰○○0號住處內，以將海洛因加水稀
    釋放入針筒後施打血管之方式，施用第一級毒品1次。嗣經
    警於同年月13日下午8時26分許，持臺灣苗栗地方檢察署檢
    察官強制到場（強制採驗尿液）許可書命其至警局採尿，其
    於上開施用第二級毒品犯行未經有偵查權限之機關或人員發
    覺前，主動向警方供出，自首而接受裁判，並經採尿送驗後
    ，結果呈甲基安非他命、嗎啡陽性反應，而查悉上情。
三、處罰條文：
　　毒品危害防制條例第10條第1項、第2項。
四、附記事項：
　㈠被告姚硬華所犯施用第二級毒品罪及施用第一級毒品罪間，
    犯意各別，行為互殊，應予分論併罰。
　㈡檢察官就被告構成累犯之事實及應加重其刑之事項，未主張
    或具體指出證明方法（見本院卷第56頁），依最高法院110
    年度台上大字第5660號裁定意旨，無從論以累犯及依累犯規
    定加重其刑。
　㈢被告為警持臺灣苗栗地方檢察署檢察官強制到場（強制採驗
    尿液）許可書命其採尿送驗時，主動向警方供出本案施用第
    二級毒品犯行，自首而接受裁判乙節，有警詢筆錄、臺灣苗
    栗地方檢察署檢察官強制到場（強制採驗尿液)許可書、違
    反毒品危害防制條例自首情形紀錄表在卷可稽（見臺灣苗栗
    地方檢察署111年度毒偵字第818號卷第53至57、65頁），此
    部分犯行犯行符合自首之要件。
　㈣未扣案被告所有供犯罪所用之玻璃球及針筒，均經丟棄，此
    據被告陳稱在卷（本院卷第51頁）。
　㈤本案經檢察官與被告於審判外達成協商之合意且被告已認罪
    ，考量其前科狀況，及施用第二級毒品犯行部分符合自首之
    要件，合意內容為：施用第二級毒品，處有期徒刑3月，如
    易科罰金，以新臺幣（下同）1千元折算壹日。又施用第一
    級毒品，處有期徒刑6月，如易科罰金，以1千元折算壹日。
    應執行有期徒刑8月，如易科罰金，以1千元折算壹日。未扣
    案玻璃球及針筒均不予沒收乙節，有審判筆錄、臺灣苗栗地
    方檢察署檢察官協商進行單暨程序記錄表在卷可稽（見本院
    卷第57、63頁）。
五、協商判決除有刑事訴訟法第455條之4第1項第1、2、4、6、7
    款所定情形之一，或違反同條第2項之規定者外，不得上訴
    。如有得上訴之情形，而不服本判決，得自宣示判決筆錄送
    達之日起20日內，向本院提出上訴書狀，上訴於第二審法院
    。
六、本案經檢察官張智玲提起公訴，檢察官蕭慶賢到庭執行職務
    。
中　　華　　民　　國　　111 　年　　8 　　月　　16　　日
                  臺灣苗栗地方法院刑事第二庭
                            書記官  巫  穎
                            法  官  魏正杰
　　　　　　　　　　　　　　
附錄論罪科刑法條：
毒品危害防制條例第10條
施用第一級毒品者，處6月以上5年以下有期徒刑。
施用第二級毒品者，處3年以下有期徒刑。